【裁判字號】    90,交上易,1516
【裁判日期】    901031
【裁判案由】    過失傷害
【裁判全文】
臺灣高等法院臺南分院刑事判決            九十年度交上易字第一五一六號    Ｇ
      上  訴  人
      即  被  告  乙  ○  ○
右上訴人因過失傷害案件，不服臺灣臺南地方法院九十年度交易字第二一四號中華民
國九十年八月十日第一審判決（起訴案號：臺灣臺南地方法院檢察署九十年度偵字第
三八二四號），提起上訴，本院判決如左：
      主      文
上訴駁回。
      事      實
一、乙○○於民國八十九年十一月三日下午二時三十分許，駕駛車牌號碼七Ｊ—八七
    二八號自用小客車，沿雙向四車道之台南市○○路○段外側快車道，由北往南方
    向行駛，途經該路段與東寧路九十三巷之交岔路口前，於變換車道至慢車道時，
    本應注意汽車在雙向四車道行駛時，變換車道應注意安全距離，而依當時天候晴
    朗、日間自然光線、路面乾燥無缺陷、無障礙物、視距復屬良好等情狀觀之，客
    觀上又無不能注意之情事，其竟疏未注意保持安全距離，即貿然將車向右駛入慢
    車道。適有甲○○駕駛車牌號碼ＮＫＵ—八六二號重型機車，亦沿林森路二段，
    由北往南同向在慢車道上行駛，因乙○○駕車貿然從左前方處，切入其行向之慢
    車道，致其見狀時，業已煞停不及，而撞及乙○○所駕駛小客車之右側車身，甲
    ○○隨即人、車倒地，並因之受有右手拇指遠位指骨骨折、恥骨骨折等傷害。乙
    ○○則於肇事後，未被有偵查權限之機關或人員發覺前，即向據報到場處理之台
    南市警察局第一分局警員自首，進而接受裁判。
二、案經乙○○自首暨甲○○訴由台南市警察局第一分局報告臺灣臺南地方法院檢察
    署檢察官偵查起訴。
      理      由
一、訊據上訴人即被告乙○○對上開事實，已於警訊、原審及本院審理中坦白承認，
    核與告訴人甲○○於警訊時及偵審中所指訴之情節相符，並有道路交通事故調查
    報告表一紙及事故現場蒐證相片十張附卷可參。而告訴人確因本件車禍，受有如
    事實欄所載之傷害，亦有國立成功大學醫學院附設醫院八十九年十一月六日出具
    之診斷證明書一份在卷可查。
二、按汽車行駛於雙向四車道，變換車道時，應注意安全距離，道路交通安全規則第
    九十八條第一項第六款著有明文。查本件交通事故係發生於雙向四車道之道路上
    ，有前開道路交通事故調查報告表所附之事故現場圖在卷可佐，而被告乙○○於
    上開時、地，駕車行駛於前述雙向四車道上，本應注意上開交通規則，又事故發
    生當時天候晴朗、日間自然光線、路面乾燥無缺陷、無障礙物、視距復屬良好等
    情，亦經該道路交通事故調查報告表載述明確，據此判斷，客觀上亦無不能注意
    情事，其竟疏於保持安全距離，貿然變換車道，將車駛入慢車道，致與告訴人甲
    ○○所騎機車發生擦撞，故其前開之駕駛行為，具有過失甚明。本件經送請台灣
    省台南區車輛行車事故鑑定委員會鑑定結果亦認：「乙○○駕駛小客車，變換車
    道未注意安全距離，為肇事原因。甲○○無肇事因素。」有該委員會九十年一月
    十九日南鑑字第八九一四五九號函所附之鑑定意見書存卷可按，是被告乙○○之
    駕駛行為有過失甚為明確。被告之過失駕駛行為，與告訴人甲○○所受之傷害結
    果間，具有相當之因果關係，亦屬顯然，是本件事證已甚明確，被告之過失傷害
    犯行，堪以認定。
三、查被告因過失傷害人，核其所為，係犯刑法第二百八十四條第一項前段之普通過
    失傷害罪。其於肇事後，未被有偵查權限之機關或人員發覺前，即向到場處理之
    台南市警察局第一分局警員自首，並進而接受裁判，業有卷附之警訊筆錄載明可
    查，是應依刑法第六十二條前段之規定，減輕其刑。原審審理結果，認被告罪證
    明確，適用刑法第二百八十四條第一項前段、第六十二條前段、第四十一條第一
    項前段，罰金罰鍰提高標準條例第一條前段、第二條，並審酌被告之生活狀況、
    品行、智識程度、過失程度及肇事後迄今，仍未與賠償告訴之損害等一切情狀，
    量處拘役伍拾伍日，並諭知如易科罰金人以參佰元折算壹日，認事用法俱無不合
    ，量刑亦稱妥適，被告上訴意旨認原審量刑太重，空言指摘原判決不當，並無可
    取，為無理由，應予駁回。
據上論斷，應依刑事訴訟法第三百六十八條判決如主文。
本案經檢察官吳忠賢到庭執行職務。
中    華    民    國      九十      年      十        月      卅一      日
                                  臺灣高等法院臺南分院刑事第六庭
                                      審判長法官  楊    明    章
                                            法官  徐    宏    志
                                            法官  戴    勝    利
右正本證明與原本無異。
不得上訴。
                                      法院書記官  吳    銘    添
中    華    民    國      九十      年      十一      月       二       日
附錄：本判決論罪科刑法條：
刑法第二百八十四條第一項：因過失傷害人者，處六月以下有期徒刑、拘役或五百元
                          以下罰金，致重傷者，處一年以下有期徒刑、拘役或五
                          百元以下罰金。


司法院資訊處製作；財團法人民間司法改革基金會備份。
